【裁判字號】    95,訴,95
【裁判日期】    950424
【裁判案由】    違反毒品危害防制條例
【裁判全文】
臺灣屏東地方法院刑事判決                95年度訴字第95號
公  訴  人  臺灣屏東地方法院檢察署檢察官
被      告  甲○○
上列被告因違反毒品危害防制條例案件，經檢察官提起公訴（94
年度毒偵字第2773號、第2873號），被告於準備程序中就被訴事
實為有罪之陳述，經本院合議庭裁定改以簡式審判程序審理，判
決如下：
    主  文
甲○○連續施用第一級毒品，處有期徒刑拾月，扣案殘留第一級
毒品海洛因之注射針筒壹支沒收銷燬之；又連續施用第二級毒品
，處有期徒刑伍月。應執行有期徒刑壹年壹月，扣案殘留第一級
毒品海洛因之注射針筒壹支沒收銷燬之。
    犯  罪  事  實
一、甲○○前於民國93年間因施用毒品案件，經本院以93年度毒
    聲字第442 號裁定送觀察、勒戒後，因認無繼續施用毒品之
    傾向，於93年8 月6 日執行完畢釋放，並經臺灣屏東地方法
    院檢察署檢察官以93年度毒偵字第1412號不起訴處分確定。
    詎甲○○仍未戒除毒癮，竟於上開觀察、勒戒執行完畢釋放
    後5 年內，復基於施用第一級毒品之概括犯意，自94年6 月
    上旬某日起至同年11月3 日22時許止，在其位於屏東縣崁頂
    鄉○○村○○路49號之1 住處等處，以將海洛因加水置入針
    筒內注射或摻入香煙內點燃吸食之方式，每日1 次，連續施
    用第一級毒品海洛因多次；甲○○另基於施用第二級毒品之
    概括犯意，自94年8 月上旬某日起至同年11月2 日20時許止
    ，在其上址住處，以將甲基安非他命置入玻璃球管吸食器內
    加熱燒烤，再吸食其霧化氣體之方式，每10日1 次，連續施
    用第二級毒品甲基安非他命多次。嗣於94年10月31日12 時
    15分許，為警在屏東縣萬丹鄉○○路1455巷內查獲；又於同
    年11月4 日17時許，在其上址住處為警查獲，並扣得殘留第
    一級毒品海洛因之注射針筒1 支。
二、案經高雄市政府警察局、屏東縣警察局潮州分局報請臺灣屏
    東地方法院檢察署檢察官偵查起訴。
    理  由
一、前揭犯罪事實，業據被告甲○○坦承不諱，且其於94年10月
    31日及同年11月4 日17時50分許經警分別採尿送驗，檢驗結
    果均呈嗎啡（即海洛因代謝物）及甲基安非他命陽性反應，
    此有高雄市立凱旋醫院濫用藥物尿液檢驗報告、台灣檢驗科
    技股份有限公司濫用藥物尿液檢驗報告及高雄市政府警察局
    、屏東縣警察局潮州分局毒品案件受檢人尿液採證編號姓名
    對照表各1 紙附卷為憑；且被告自承用以施用海洛因之注射
    針筒1 支，經送驗確呈海洛因陽性反應，亦有高雄醫學大學
    附設中和紀念醫院檢驗報告1 紙在卷可佐，足證被告上開自
    白與事實相符。又被告前於93年間因施用毒品案件，經本院
    以93年度毒聲字第442 號裁定送觀察、勒戒後，因認無繼續
    施用毒品之傾向，於93年8 月6 日執行完畢釋放，並經臺灣
    屏東地方法院檢察署檢察官以93年度毒偵字第1412號不起訴
    處分確定，有臺灣高等法院被告前案紀錄表、臺灣屏東地方
    法院檢察署刑案資料查註紀錄表暨全國施用毒品案件紀錄表
    及前開不起訴處分書各1 份在卷可稽。是被告於觀察、勒戒
    執行完畢後，5 年以內再犯本件施用第一、二級毒品之事證
    明確，被告犯行堪以認定。
二、查海洛因、甲基安非他命分別係毒品危害防制條例第2 條第
    2 項第1 款、第2 款所稱之第一級、第二級毒品，不得持有
    及施用，核被告所為，係犯毒品危害防制條例第10條第1 項
    、第2 項之施用第一級、第二級毒品罪。其施用前後持有第
    一、二級毒品之低度行為，應各為其施用之高度行為所吸收
    ，均不另論罪。又被告先後多次施用第一級毒品海洛因及第
    二級毒品甲基安非他命之行為，均時間緊接，所犯各為構成
    要件相同之罪名，顯係基於概括犯意反覆為之，應各依連續
    犯之規定，分別論以一罪，並加重其刑。被告所犯前開2 罪
    ，犯意各別、行為互殊，應分論併罰。爰審酌被告前經觀察
    、勒戒後認無繼續施用毒品之傾向，竟仍未戒除施用毒品之
    惡習，復施用第一、二級毒品，戕害身心甚鉅，惟念其施用
    毒品乃戕害自己之健康，尚未危及他人，且犯後坦承犯行，
    態度良好，並衡其施用第一、二級毒品之期間等一切情狀，
    分別量處如主文所示之刑，並定應執行之刑。至扣案注射針
    筒1 支為被告用以施用毒品之物，其上呈第一級毒品海洛因
    陽性反應，已如前述，惟其上之海洛因量微無法析離，故應
    一併依毒品危害防制條例第18條第1 項前段規定諭知沒收銷
    燬之。
據上論斷，應依刑事訴訟法第273 條之1 第1 項、第299 條第1
項前段，毒品危害防制條例第10條第1 項、第2 項、第18條第1
項前段，刑法第11條、第56條、第51條第5 款，判決如主文。
本案經檢察官葉容芳到庭執行職務。
中    華    民    國    95    年    4     月    24    日
                      刑事第五庭    法  官  李宜娟
以上正本證明與原本無異。
如不服本判決應於收受本判決送達後10日內向本院提出上訴書狀
，其未敘述上訴理由者，並得於提起上訴後10日內向本院補提理
由書狀（均須按他造當事人之人數附繕本）「切勿逕送上級法院
」
中    華    民    國    95    年    4     月    25    日
                                    書記官  林香如
附錄本案論罪科刑法條
毒品危害防制條例第10條：
施用第一級毒品者，處6月以上5年以下有期徒刑。
施用第二級毒品者，處3年以下有期徒刑。


司法院資訊處製作；財團法人民間司法改革基金會備份。
